臺灣板橋地方法院刑事判決 　　　　　 93年度易緝字第218號
公　訴　人　臺灣板橋地方法院檢察署檢察官
被　　　告　乙○○
上列被告因竊盜案件，經檢察官提起公訴（91年度偵字第18418
號），本院判決如下：
    主  文
乙○○連續毀壞門扇，於夜間侵入住宅竊盜，處有期徒刑壹年貳
月。
    事  實
一、乙○○於民國（下同）83年間，因犯搶奪案件，經本院判處
    有期徒刑2 年6 月，86年6 月29日假釋期滿，復於85年間再
    犯搶奪罪，於90年1 月12日經台灣高等法院判處有期徒刑2
    年8 月確定，90年4 月11日送監執行，91年4 月9 日假釋交
    付保護管束，原應於93年8 月22日執行完畢，惟因保護管束
    期間另犯搶奪案件，經撤銷保護管束，現執行前開搶奪罪之
    殘刑。乙○○於前開保護管束期間猶不知悔改，基於意圖為
    自己不法之所有之概括犯意，先於92年9 月22日凌晨零時30
    分許，以不詳方式毀壞台北縣蘆洲市○○○路125 號1樓 之
    後門鐵門，於夜間進入有人居住之建築物，再以不詳方式毀
    壞木門，侵入甲○○所經營之「震旦通訊行」，於同日3 時
    27分竊取甲○○所管領，置於櫃檯內之模型手機5 具得手。
    再於同日3 時30分許，以不詳方式於侵入同前號四樓，丙○○居住之處所，竊取丙○○所有之物品（包含遙控車2 輛、
    遙控器3 組、工具箱1 只、金固建設股份有限公司發票23本
    、台灣土地銀行支票簿7 本、彰化銀行支票簿1 本、台灣中
    小企業銀行支票簿2 本及存摺簿5 本）得手。嗣因乙○○侵
    入甲○○店內時，觸動保全公司警鈴，保全公司人員丁○○
    於同日1 時許到場後，未發現異狀，惟乙○○於同日3 時27
    分再觸動警鈴時，丁○○即到場守候，埋伏在上址防火巷附
    近，至同日5 時30分許，見乙○○出現在125 號屋頂，再爬
    到對面123 號屋頂後，跳下防火巷，經丁○○盤問後，乙○○再逃至123 號2 樓，情急之下，自該處樓梯間窗戶往下跳
    ，當場為丁○○及鄰人逮獲，並報警處理。再於125 號5 樓
    頂起出乙○○所竊取丙○○所有之物品，123 號4 樓頂起出
    手機模型5 具，並於125 號樓頂扣得非乙○○所有，亦非供
    其犯罪所用之水果刀1 把。
二、案經台北縣政府警察局蘆洲分局報請臺灣板橋地方法院檢察
    署檢察官偵查起訴。
    理  由
一、訊據被告乙○○固坦承有於92年9 月22日凌晨，侵入台北縣
    蘆洲市○○○路125 號1 樓之「震旦通訊行」，且有自123
    號2 樓跳下，惟矢口否認有竊取通訊行內之手機，亦否認有
    侵入4 樓丙○○住處，竊取丙○○所有之物品，辯稱，伊僅
    進入通訊行內，並未竊取手機，警報器響後，我就出來了，
    證人丁○○所見到，在屋項之竊賊，並非伊本人。惟查，證
    人張益誠於本院審理時結證稱：我經保全人員通知，於凌晨
    1 時許到場後，發現後面木門確實被撞開，但以何工具破壞
    即不知。於警訊時證稱，我於92年9 月22日零時30分許，接
    獲中興保全通知我，位於台北縣蘆洲市○○○路125 號震旦
    通訊行警鈴發報，因我是代理店長，故於同日1 時30分到達
    現場查看，因當場，並無財損　故未報案失竊。第二次又再
    同址，中興保全警鈴於92年9 月22日3 時27分發報，我於同
    日5 時0 分到達現場確認，發現置於櫃檯模型機具遭竊等語
    。證人丙○○於本院審理時結證稱：125 號1 樓是我們出租
    給甲○○，進入一樓要先進入鐵門，然後再進入木門，鐵門
    門鎖被破壞了，我不知道竊嫌是如何進入破壞鐵門。我家四
    樓門未上鎖，我不知竊嫌是自一樓或五樓頂進入，但警察自
    123 號拿出之物品，確係我家所有，被竊物品確定是當天遭
    竊等語。證人丁○○於本院審理時結證稱：警報器第一次響
    （零時39分），我們到現場沒有人，第二次響（3 時37 分
    ）之後，公司指派我去現場埋伏，我們就在125 號後防火巷
    埋伏。5 時30分許，我聽到有人踩到石棉瓦的聲音，後來我
    看到被告出現在防火巷上屋頂，我有問他做什麼，他說帶女
    友來嫖妓，後來他就一直爬到123 號樓頂，再下來防火巷，
    再跑到123 號2 樓，從該處樓梯間窗戶跳下來，後來我們就
    報警處理等語。按前開三位證人與被告素不相識，亦無仇隙
    ，且經具結，表示願據實陳述，自無甘冒偽證刑責誣指被告
    之理，其等之證言自堪採信。按認定犯罪事實所憑之證據，
    並不以直接證據為限，即綜合各種間接證據，本於推理作用
    ，為認定犯罪事之基礎，如無違背一般經驗法則，尚非法所
    不許。最高法院著有44年台上字第702 號判例意旨可參。再
    按竊盜犯行，本係趁人不覺而取人之物，被害人既係於不覺
    之際遭竊，較無可能於行竊者得手後，當場逮捕行竊之人，
    惟事後綜合其他他積極事證，仍可得知犯罪之人，尚不得以
    無直接證據而輕縱行竊者。本件依前開證人所證，被告於被
    害人張益誠、丙○○遭竊後，出現於丙○○住處之125 號頂
    樓，經保全公司人員盤查後，情急之下，自123 號2 樓跳下
    ，警員復自123 號、125 號起出被害人張益誠遭竊之手機模
    型、丙○○家中遭竊之物品，被害人亦證稱前開物品係當晚
    遭竊無訛，被告亦自承曾於當時進入125 號，惟無法交待合
    理之理由，供本院查證，綜合前開事證觀之，前開物品自係
    被告所竊。此外有贓物領據2 紙、現場照片、贓物照片共16
    張附卷可稽。被告犯行事證明確，洵堪認定。
二、核被告所為，係犯刑法第321 條第1 項第1 款、第2 款之加
    重竊盜罪。被告所為二加重竊盜行為，時間緊接，罪名與犯
    罪構成要件相同，顯係基於概括犯意為之，應依連續犯之規
    定論以一罪，並依法加重其刑。爰審酌被告有事實欄所載之
    犯罪科刑執行情形，素行非佳、於深夜侵入他人住宅行竊，
    危害治安甚鉅，且年輕力壯，不圖努力工作，藉圖偷盜獲取
    財物，殊不足取及其生活狀況、智識程度、犯罪後之態度等
    一切情狀，量處如主文所示之刑，以示懲儆。至扣案水果刀
    1 把，被告已否認為其所有，供犯罪之用，且經本院送請鑑
    定結果，其上亦驗無被告指紋，有內政部警政署刑事警察局
    93年12月31日刑紋字第093026 1515 號函在卷可稽。尚無證
    據認係被告有，供犯罪所用之物，毋庸沒收，附此敘明。
三、公訴人移送併辦部分：
  (一)被告乙○○意圖為自己不法之所有，於93年4 月12日21時50
    分，在台北縣蘆洲市○○○路255 號，假借租車之名，趁林
    啟瑞填寫租車資料，不注意之際，竊取林啟瑞所有，置於桌
    上之NOKIA 牌8250型行動電話一支得手（93年度偵字第7410
    號）。
  (二)被告乙○○意圖為自己不法之所有，於93年6月14日11時9分
    ，在台北縣三重市○○○路22號，假籍購買行動電話為由，
    趁機竊取江玫櫻店內所有之MAXOX 牌A30 型手機、三洋PHS
    手機、G-PLUS牌KD882 型手機各一支（共值新台幣32400 元
    ）得手（93年度偵字第18302 號）。
  上開竊盜犯行固經被告坦承在卷，惟與本件已起訴之被告於92
  年9 月22日之竊盜犯行，時間相距甚遠，犯罪手法亦不相同，
  難認與本件經判決有罪之竊盜犯行有概括犯意，自非本件起訴
  效力之所及，爰退回檢察官另行處理，附此敘明。
據上論斷，應依刑事訴訟法第299條第1項前段，刑法第56條、第
321 條第1 項第1 款、第2 款，判決如主文。
本案經檢察官鄧媛到庭執行職務。
中　　華　　民　　國　　94　　年　　2 　　月　　15　　日
                  刑事第六庭    審判長法  官  王  敏  慧
                                      法  官  張  江  澤
                                      法  官  絲  鈺  雲
以上正本證明與原本無異。
如不服本判決，應於判決送達後10日內向本院提出上訴狀。
中　　華　　民　　國　　94　　年　　2 　　月　　15　　日
                                      書記官  陳  秀  慧
附錄本案論罪科刑法條：
中華民國刑法第321條
犯竊盜罪而有左列情形之一者，處六月以上、五年以下有期徒刑
：
一  於夜間侵入住宅或有人居住之建築物、船艦或隱匿其內而犯
　　之者。
二  毀越門扇、牆垣或其他安全設備而犯之者。
三  攜帶兇器而犯之者。
四  結夥三人以上而犯之者。
五  乘火災、水災或其他災害之際而犯之者。
六  在車站或埠頭而犯之者。
前項之未遂犯罰之。
